【裁判字號】    97,易,464
【裁判日期】    970317
【裁判案由】    賭博等
【裁判全文】
臺灣臺中地方法院刑事判決               97年度易字第464號
公  訴  人  臺灣臺中地方法院檢察署檢察官
被      告  甲○○
上列被告因賭博等案件，經檢察官提起公訴（96年度偵字第
27726號），本院判決如下：
    主  文
甲○○違反未依電子遊戲場業管理條例規定辦理營利事業登記，
不得經營電子遊戲場業之規定，處有期徒刑肆月，如易科罰金，
以新臺幣壹仟元折算壹日。扣案如附表一所示之物，均沒收。
    事  實
甲○○明知未依電子遊戲場業管理條例辦理營利事業登記者，不
得經營電子遊戲場業，竟基於違反電子遊戲場業管理條例及賭博
之犯意，未經主管機關許可，自民國96年10月下旬某日起，在臺
中縣豐原市○○路○ 段246 號其所經營之「STOP便利商店」內，
擺設電子遊戲機「超級大舞台」1 台、「大舞台」2 台、「賽馬
二人座」2 台，均插電營業，藉此經營電子遊戲場業，並藉上開
機具與不特定之人賭博財物，其賭博方式為：賭客以新台幣（下
同）10元硬幣向甲○○本人或其雇用之店員乙○○（業經檢察官
另為職權不起訴處分）兌換1 枚代幣後，再至前開電子遊戲機押
注，押中可得倍數不等之分數，不玩時，可依所得之分數，向甲
○○或乙○○兌換店內等值商品，如未押中則賭客兌換代幣所付
之現金悉數由甲○○取得。嗣於96年11月8 日22時35分許，為警
循線查獲，並扣得如附表一、二所示之物。
    理  由
一、認定犯罪事實所憑之證據及理由
    上開犯罪事實業據被告甲○○於本院審理時坦承不諱，核與
    證人乙○○於警詢、偵查中及本院審理時之證述相符，並有
    臺中縣警察局豐原分局扣押筆錄、扣押物品目錄表、照片15
    張在卷可稽，及如附表一所示之物扣案可資佐證，本案事證
    明確，被告犯行堪以認定。
二、論罪科刑之理由
  (一)被告所為係犯刑法第266 條第1 項在公眾得出入之場所賭博
    財物罪，及違反未辦理營利事業登記者，不得經營電子遊戲
    場業之規定，應依電子遊戲場業管理條例第22條之規定論處
    。
  (二)又被告所犯上開二罪，係同一經營電子遊戲場而賭博之行為
    所致，為一行為觸犯數罪名之情形，為想像競合犯，應依刑
    法第55條之規定，從一重之電子遊戲場業管理條例第22條之
    規定處斷。
  (三)審酌被告已有多次違反電子遊戲場業管理條例及賭博之前科
    ，素行不佳，有臺灣高等法院被告前案紀錄表在卷可稽，其
    不以正當方法賺取金錢，竟一再藉由賭博方式獲利，並於公
    眾得出入之場所賭博財物，對社會風氣之危害非輕，然其違
    法擺設之電子遊戲機數量、規模不大，目的僅係圖取小利，
    及犯罪後坦承犯行，態度尚稱良好等一切情狀，量處如主文
    所示之刑，並諭知易科罰金之折算標準。
  (四)扣案如附表一編號(一)、(二)所列之物，為當場賭博之器具，附
    表一編號(三)所列之物為在賭檯或兌換籌碼之財物，應依刑法
    第266 條第2 項之規定宣告沒收；附表一編號(四)、(五)係被告
    所有，供犯罪所用之物，業據其供承在卷，爰依刑法第38條
    第1 項第2 款之規定，併予宣告沒收。至於扣案如附表二所
    示之物與本案無涉，不得併予宣告沒收，附此敘明。
三、公訴意旨另以：被告前開所為另涉犯刑法268 條前段之意圖
    營利供給賭博場所罪云云。惟按供給賭博場所、聚眾賭博罪
    之成立，行為人須有意圖營利之犯意始克成立，而所謂意圖
    營利，係指藉以賺取經濟上之利益，即俗稱之抽頭而言，倘
    行為人賭博之目的係圖藉贏得財物，則非此所謂之意圖營利
    。另按在店家擺設電動賭博機具供人投幣玩樂，縱依該機器
    之設計結構，店家之勝率較高，惟其輸贏之或然率仍屬不確
    定，其性質係以該機器代替自己，與人在公眾得出入之場所
    賭博，與意圖營利供給賭博場所或聚眾賭博，由他人賭博不
    同，且擺設電動賭博機具供人玩樂，店家仍係憑偶然之事實
    以決定財物之得喪，並無何從中抽取金錢圖利之情形，與刑
    法第268 條意圖營利之要件尚屬有間。是被告雖在其所經營
    之「STOP便利商店」之公眾得出入之場所擺設上開電動遊戲
    機，並以該電動遊戲機充作電動賭博機具，係以該機器代替
    被告，與人在公眾得出入之場所賭博，與意圖營利供給賭博
    場所或聚眾賭博罪，係由他人賭博再從中抽頭獲利之情形不
    同，應與刑法第268 條構成要件不符，自難以此罪相繩，惟
    公訴人認此部分與前開論罪科刑部分，有想像競合犯之裁判
    上一罪關係，就此爰不另為無罪之諭知，併此敘明。
四、適用之法律
  (一)刑事訴訟法第299條第1項前段。
  (二)電子遊戲場業管理條例第22條。
  (三)刑法第11條前段、第266 條第1 項前段、第2 項、第55條、
    第41條第1 項前段、第38條第1項第2款。
  (四)刑法施行法第1之1條。
中    華    民    國    97    年    3     月    17    日
                刑事第八庭   法  官  陳慧珊
上正本證明與原本無異。
如不服本判決，應於判決送達後10日內向本院提出上訴狀（應附
繕本），上訴於臺灣高等法院臺中分院。
                             書記官  施玉卿
中    華    民    國    97    年    3     月    17    日
附表一：
(一)電子遊戲機「超級大舞台」壹台（內含IC板壹塊）、「大舞台
  」貳台（內含IC板貳塊）、「賽馬二人座」貳台（內含IC板肆
  塊）。
(二)代幣共陸佰柒拾枚（超級大舞台機具內58枚、大舞台機具內12
  4 枚、賽馬二人座機具內192 枚、櫃台內296 枚）。
(三)賭資：現金新臺幣肆仟零貳拾元。
(四)洗分券共柒拾玖張（1000分之洗分券10張、500 分之洗分券19
  張、200 分之洗分券20張、100 分之洗分券30張）。
(五)密室電源遙控器壹個。
附表二：
(一)針線情選物販賣機1台（含IC板1塊）。
(二)針線情選物販賣機內供夾取物品：
  (1)小娃娃檳榔盒32個。
  (2)手錶檳榔盒14個。
  (3)對錶檳榔盒6個。
  (4)MP3檳榔盒4個。
  (5)手提音響檳榔盒2個。
(三)針線情選物販賣機內10 元硬幣83枚。
(四)針線情選物販賣機內供夾取之物品兌換現金對照表。
(五)顧客已兌換50元現金之小娃娃檳榔夾取盒1個。
(六)顧客以上開小娃娃檳榔夾取盒1 個兌換之現金50元。
【附錄本案論罪科刑法條】
電子遊戲場業管理條例第15條：
未依本條例規定辦理營利事業登記者，不得經營電子遊戲場業。
電子遊戲場業管理條例第22條：
違反第15條規定者，處行為人一年以下有期徒刑、拘役或科或併
科新台幣五十萬元以上二百五十萬元以下罰金。
中華民國刑法第266條：
在公共場所或公眾得出入之場所賭博財物者，處一千元以下罰金
。但以供人暫時娛樂之物為賭者，不在此限。
當場賭博之器具與在賭檯或兌換籌碼處之財物，不問屬於犯人與
否，沒收之。


司法院資訊處製作；財團法人民間司法改革基金會備份。
